# 时段确认收入问题

提问人：42800497 时间：2020-11-12 09:33:08
例题如下：
企业为客户进行开发专用性软件服务，开发节点及支付款项约定如下：合同约定软件立项成功支付 100 万，软件达到测试阶段并出具测试报告支付 300 万，在最后成果验收后支付尾款 200 万，如果因客户需求变更原因导致软件停止研发，
情形 1 ：无需支付未达到开发节点的部分的款项，则该合同对于企业来说属于时点义务还是时段义务确认收入。
情形 2 ：需要支付企业为开发软件所付出的成本。
我的理解是：
1 、产品虽具有专用性，但是对于已经完成的履约部分，企业无权收取款项，所以按照时点确认收入，即整个项目交付之后确认；
2 、产品虽然具有专用性，但是对于已经完成的履约部分，企业只能收取成本部分，无法就合理利润收取款项，所以也按照时点确认收入。
不知道我的理解是否正确，请陈老师指导一下，万分感谢。

回答人：chenyiwei
基本赞同你的理解。这两种情形下均不符合在一段时间内履约的条件。也可参考财政部会计司发布的《收入准则应用案例——定制软件开发服务的收入确认》。